臺灣板橋地方法院刑事判決　　　　　　　　　　　　九十一年度交易字第一四一號
　　公　訴　人　臺灣板橋地方法院檢察署檢察官
　　被　　　告　甲○○
右列被告因妨害公務案件，經檢察官提起公訴 (九十一年度偵字第一０九八號)，本
院判決如左：
    主  文
甲○○服用酒類，不能安全駕駛動力交通工具而駕駛，處有期徒刑參月，如易科罰金
，以參佰元折算壹日；又傷害人之身體，處有期徒刑伍月，如易科罰金以參佰元折算
壹日。應執行有期徒刑柒月，如易科罰金，以參佰元折算壹日。
    事  實
一、甲○○於民國七十三年間因賭博案，經本院判處有期徒刑七月確定，嗣於七十三
    年十月九日執行完畢，又於八十年間因傷害案，經本院判處有期徒刑二月確定，
    嗣於八十年四月八日執行完畢，竟不知悔改，於九十年十二月二十三日中午，在
    台北縣三重市○○路○段路邊，服用酒類後，呼氣中酒精濃度達每公升○．七毫
    克，在已不能安全駕駛動力車輛情形下，仍騎乘車牌號碼ＪＫＣ－八八七號重型
    機車，於同日十四時三十五分許行經台北縣三重市○○路與三張街口時，因違規
    闖越該路口紅燈號誌及未戴安全帽，為警攔車稽查後發現甲○○身上有明顯之酒
    味，乃對之進行酒精濃度測試，經測得其呼氣酒精值高達每公升零點七零毫克，
    始查知上情。警察乙○○認定甲○○涉犯公共危險罪之現行犯而執行逮捕公務，
    要求甲○○坐上警車至派出所製作訊問筆錄，乙○○竟基於妨害公務及傷害之犯
    意，強行掙脫並推擠乙○○警察至快車道上，造成警員乙○○受有左大拇指、無
    名指及小指挫瘀傷等之傷害，經其他警察見狀始將甲○○制伏，並依法逮捕對於
    公務員依法執行職務時施強暴之現行犯甲○○。
二、案經乙○○訴由台北縣政府警察局三重分局報請臺灣板橋地方法院檢察署檢察官
    偵查起訴。
    理  由
一、訊據被告甲○○於本院審理時僅坦承酒後駕車之公共危險罪行，其餘矢口否認有
    何傷害及妨害公務犯行，辯稱：警察要將伊戴手銬，伊不願接受，因此碰到警察
    的手，伊無傷害故意，伊因酒後始口氣較差，與警察發生爭執，伊未闖紅燈云云
    。經查，右揭犯罪事實，除據被告甲○○於警訊及偵查中坦承酒後駕車之犯行外
    ，並據證人即警察乙○○於警訊及本院審理時指述被告甲○○如何拒捕及傷害情
    節甚詳，並有台北縣立三重醫院出具之乙○○驗傷診斷證明書一紙、乙○○受傷
    照片一紙、酒精濃度測定數據紙影本一紙、刑法第一百八十五條之三案件測試觀
    察紀錄表一紙、舉發違反道路交通管理事件通知單影本一紙在卷可資佐證。是以
    被告所辯，無非事後飾卸之詞，本件事證明確，被告犯行洵堪認定。
二、核被告甲○○所為，係犯刑法第一百八十五條之三之公共危險罪、第一百三十五
    條第一項之妨害公務罪，及第二百七十七條第一項之傷害罪。其所犯前開妨害公
    務罪及傷害罪之間，有一行為觸犯數罪名之想像競合犯關係，應從一重以傷害罪
    論處。至其所犯公共危險罪及傷害罪之間，犯意各別，行為互異，應予以分論併
    罰。爰審酌被告於警員依法執行職務時，不知體諒警員執勤保護社會治安秩序之
    辛勞，反而態度惡劣，出手施強暴於警員、藐視公權力之犯罪情況、及被告當時
    飲酒衝動、犯罪之動機、目的、手段、所生危害、品行、智識程度、犯罪後態度
    等一切情狀，量處如主文所示之刑，並定其應執行刑，及諭知易科罰金之折算標
    準。
據上論斷，應依刑事訴訟法第二百九十九條第一項前段、刑法第一百三十五條第一項
、第一百八十五條之三、第二百七十七條第一項、第五十五條、第五十一條第五款、
第四十一條第一項前段、第二項，罰金罰鍰提高標準條例第一條前段、第二條，判決
如主文。
本案經檢察官呂永魁到庭執行職務。
中      華      民      國    九十一    年      五      月      七      日
                                    臺灣板橋地方法院刑事第二庭
                                        法  官  黃  惠  瑛
右正本證明與原本無異。
如不服本判決，應於判決送達後十日內，向本院提出上訴狀。
                                        書記官  孫  治  華
中      華      民      國    九十一    年      五      月      九      日
附錄本案論罪科刑法條全文：
刑法第一百三十五條
對於公務員依法執行職務時，施強暴脅迫者，處三年以下有期徒刑、拘役或三百元以
下罰金。
意圖使公務員執行一定之職務或妨害其依法執行一定之職務或使公務員辭職而施強暴
脅迫者亦同。
犯前二項之罪，因而致公務員於死者，處無期徒刑或七年以上有期徒刑；致重傷者，
處三年以上、十年以下有期徒刑。
刑法第一百八十五條之三：
服用毒品、麻醉藥品、酒類或其他相類之物，不能安全駕駛動力交通工具而駕駛者，
處一年以下有期徒刑、拘役或三萬元以下罰金。
刑法第二百七十七條
傷害人之身體或健康者，處三年以下有期徒刑，拘役或一千元以下罰金。
犯前項之罪，因而致人於死者，處無期徒或七年以上有期徒刑；致重傷者，處三年以
上十年以下有期徒刑。
